臺灣桃園地方法院民事簡易判決
110年度壢簡字第1245號
原      告  桃園市私立恩碩幼兒園

法定代理人  江存正  

訴訟代理人  余承燕  

被      告  李永強  
上列當事人間請求損害賠償事件，本院於民國111 年3月29日言
詞辯論終結，判決如下：
    主    文
被告應給付原告新臺幣1,250元，及自民國110年7月30日起至清
償日止，按年息5％計算之利息。
原告其餘之訴駁回。
訴訟費用新臺幣1,330元由被告負擔13元，餘由原告負擔。
本判決原告勝訴部分得假執行。
    事實及理由
一、原告主張：被告原為原告僱用之司機，其於民國109年7月30
    日駕駛原告借用訴外人桃園市私立家碩托嬰中心所有車牌號
    碼000-0000號自用小客車（下稱系爭3795號車輛），擦撞到
    訴外人即原告公司主任甲○○所有車牌號碼0000-00號車輛（
    下稱系爭5292號車輛），並於同年10月20日駕駛系爭3795車
    輛，未依原告規定之行駛路線，擅自開往桃園市○○區○○路00
    0號旁小路，造成系爭3795車輛右側掉進田間，被告應賠付
    系爭3795號車輛右前三角架新臺幣（下同）4,500元、定位8
    00元、烤漆15,750元，及系爭5292號車輛左前葉子板烤漆2,
    500元、後保險桿烤漆2,500元、後保險桿拆裝500元，共計2
    6,550元。復被告於109年11月9日駕駛原告所有車牌號碼000
    -0000號自用小客車（下稱系爭9579號車輛），行經桃園市
    中壢區環北路路段時，於車內向外吐痰，其行為違反廢棄物
    清理法第27條第1款規定，經環保局開罰，被告卻否認該不
    當行為，更向環保局謊稱109年11月9日已經離職，散播不實
    訊息，後被告於離職時簽立離職切結書，同意因故意或過失
    造成原告損害時，賠償原告100,000元之懲罰性違約金，而
    被告上開吐痰行為，已使原告名譽受損，故得向被告請求違
    約金100,000元，被告總計應賠償原告126,550元，為此，爰
    依侵權行為之法律關係提起本件訴訟等語。並聲明：被告應
    給付原告126,550元，及自起訴狀繕本送達翌日起至清償日
    止，按年息5％計算之利息。
二、被告則以：其已將系爭3795號車輛受損部分即左右側板金、
    烤漆修繕完畢，並支出維修費予修車廠；也已經就其109年1
    1月9日吐痰行為繳納罰鍰等語，資以抗辯。並聲明：原告之
    訴駁回。
三、原告主張被告前為原告僱用之司機；被告於109年10月20日
    駕駛系爭車輛，開往桃園市○○區○○路000號旁小路，造成系
    爭車輛右側掉進田間受損;復被告於109年11月9日駕駛系爭9
    579號車輛，於車內向外吐痰，違反廢棄物清理法第27條第1
    款規定;被告已支出上開車輛左右側板金及烤漆費用，原告
    並受讓系爭3795號車輛損害賠償請求權等情，有車輛擦撞照
    片、事故照片、損害車輛明細切結書、估價單、桃園市政府
    環境保護局110年4月16日環清隊護字第1100030935號函、桃
    園市私立家碩托嬰中心110年5月2日桃家社字第1100502001
    號函、簽到表、離職切結書、債權讓與證明書等件附卷可憑
    （見本院卷第6至27頁、第48至60頁），且為被告所不爭執
    ，堪信為真實。
四、本院之判斷：
（一）車輛維修費用26,550元部分：
　　　按因故意或過失，不法侵害他人權利者，負損害賠償責任
      ；按不法毀損他人之物者，被害人得請求賠償其物因毀損
      所減少之價額，第184條第1項前段、民法第196 條第1 項
      分別定有明文。查，被告駕駛系爭3795號車輛不慎跌落田
      間小路，致系爭3795號車輛受損等情，有車損照片、切結
      書、魔特力汽車保養維修廠結帳單、駿順汽車有限公司等
      件附卷為證（見本院卷第6至14頁），被告就此亦不為爭
      執，是原告依上開規定，請求被告負擔損害負賠償責任，
      即屬有理。而原告稱被告應賠付系爭3795號車輛右前三角
      架4,500元、定位800元、烤漆15,750元，及系爭5292號車
      輛左前葉子板烤漆2,500元、後保險桿烤漆2,500元、後保
      險桿拆裝500元，共計26,550元等語，然兩造均不爭執被
      告已支出上開車輛左右側板金及烤漆費用一節(見本院卷
      第48頁)，則原告自不得重複請求此部分維修費用，僅得
      請求右前三角架4,500元、定位800元。又依民法第196 條
      請求賠償物被毀損所減少之價額，固得以修復費用為估定
      之標準，但以必要者為限（如修理材料以新品換舊品，應
      予折舊），而上開系爭車輛之右前三角架係以新零件替代
      舊零件，自應就零件費用計算並扣除折舊，始屬公平。依
      行政院所頒固定資產耐用年數表及固定資產折舊率之規定
      ，系爭車輛之耐用年數為5 年，依定率遞減法每年折舊10
      00分之369 ，另依營利事業所得稅查核準則第95條第6 項
      規定「固定資產提列折舊採用定率遞減法者，以1 年為計
      算單位，其使用期間未滿1 年者，按實際使用之月數相當
      於全年之比例計算之，不滿1 月者，以1 月計」，查系爭
      3795號車輛車輛之出廠年月為104 年6 月，有公路監理電
      子閘門1份附卷可參（見本院卷第42頁），迄系爭車輛受
      損之日時即109 年10 月20日，使用期間已逾5年，則零件
      扣除折舊後之修復費用估定為450元（計算式：4,500元×0
      .1＝450元），加計定位800元，共計1,250 元（計算式：4
      50元＋800元＝1,250 元），原告就車輛維修費用所得向被
      告請求之金額為1,250 元，逾此範圍之請求，即屬無據。
（二）名譽損失100,000元部分：
　　　按損害賠償之債，以有損害之發生及有責任原因之事實，
      並二者之間，有相當因果關係為成立要件。故原告所主張
      損害賠償之債，如不合於此項成立要件者，即難謂有損害
      賠償請求權存在（最高法院48年度台上字第481號判例意
      旨參照）。原告固主張被告因駕駛系爭9579號車輛途中向
      外吐痰經環保局檢舉，因此受有名譽損失，被告應賠償違
      約金100,000元等情，並提出桃園市政府環境保護局110年
      4月16日環清隊護字第1100030935號函、桃園市私立家碩
      托嬰中心110年5月2日桃家社字第1100502001號函、離職
      切結書等件為證（見本院卷第16至19頁、第23頁），然觀
      諸該桃園市政府環境保護局110年4月16日環清隊護字第11
      00030935號函文所附檢舉照片，系爭9579號車輛外觀未漆
      有原告幼兒園名稱，一般民眾見其車輛，多半僅會認為私
      人車輛，非公務車輛，甚難與原告幼兒園聯想，且被告朝
      車外吐痰行為，屬被告個人行為，難認原告名譽有何因被
      告吐痰行為受有損害之處，原告亦未提出任何證據資料證
      明其因此受有損失，且該損害與被告上開行為存有因果關
      係，是原告此部分之主張，尚難採信，不可准許。
五、遲延之債務，以支付金錢為標的者，債權人得請求依法定利
    率計算之遲延利息；應付利息之債務，其利率未經約定，亦
    無法律可據者，週年利率為5％ ；給付無確定期限者，債務
    人於債權人得請求時，經其催告而未為給付，自受催告時起
    ，負遲延責任。其經債權人起訴而送達訴狀，或依督促程序
    送達支付命令，或為其他相類之行為者，與催告有同一之效
    力，民法第233 條第1 項、第203 條、第229 條第2 項分別
    定有明文。經查，本件損害賠償債務，無確定給付期限，而
    本件起訴狀繕本係於110 年7 月19 日寄存送達被告，有本
    院送達證書1 份附卷可稽（見本院卷第30 頁），是被告應
    自110 年7月30 日起負遲延責任。
六、綜上所述，原告依侵權行為之法律關係請求被告給付1,250 
    元，及民事起訴狀繕本送達翌日即110年7 月30 日起至清償
    日止，按年息5 ％計算之利息，為有理由，應予准許，逾此
    範圍之請求，則無理由，應予駁回。
七、本件原告勝訴部分係就民事訴訟法第427 條訴訟適用簡易程
    序所為被告部分敗訴之判決，爰依同法第389 條第1 項第3 
    款之規定，職權宣告假執行。
八、本件事證已臻明確，兩造其餘攻擊防禦方法及所提證據，核
    與判決結果不生影響，爰不逐一論述，併此敘明。
九、訴訟費用負擔之依據：民事訴訟法第79條。並依職權確定如
    主文第3項所示。
中　　華　　民　　國　　111 　年　　4　　月　　28 　　日
                  中壢簡易庭      法  官  張得莉
以上為正本係照原本作成。
如不服本判決，應於送達後20日內，向本院提出上訴狀並表明上
訴理由，如於本判決宣示後送達前提起上訴者，應於判決送達後
20日內補提上訴理由書（須附繕本）。
如委任律師提起上訴者，應一併繳納上訴審裁判費。
中　　華　　民　　國　　111 　年　　4　　月　　28 　　日
                                  書記官  鄭涵勻